# 请教陈版，冲减固定资产原值的问题

提问人：流言菲语 时间：2019-06-16 22:00:14
背景：A 公司为母公司，持有 B公司 51% 的股份，另外 40% 股份由国有企业持有，A公司能够控制 B 公司。
1 、 2016 年，A 与甲公司签订设备采购合同购置一灌装线设备，合同中约定“若在一年内 B 购进一条 XX 生产线，甲将返还 A 灌装线设备款 10 万元”， 2016 年 A 收到90% 价款的发票，余 10% 质保金甲未开票。
2 、一年内 B购置了甲的一条生产线。
3 、 2019 年，A 与甲签订补充协议，甲确认履行 2016 年所签合同约定条款，并同意在质保金中扣除 10 万，同时发票金额扣除 10 万，以折扣方式在发票中体现。
4 、A在 2019 年冲减了灌装线的设备原值。
项目组观点 1 ：
A 的行为属于居间代理，A 为 B 和甲提供订立合同的机会。由此 10 万应作为收入，不应冲减资产原值。疑惑：居间活动的其中一个特征是居间活动的报酬具有不确定性，而 10 万是固定的；居间代理的定义是为他人提供机会，而 A 与 B 是同一集团内企业，且A 是母公司可以控制 B，能否由此判断 A 的行为不属于居间代理。
项目组观点 2 ：
A 的行为属于商业折扣，甲为促销给予 A 的价格扣除，把 A、B 视为一个整体， 10 万应冲减 B 的生产线的设备原值。而A 冲减了灌装线的设备原值，是否侵占了 B 的国有股东的权益。

回答人：chenyiwei
观点 2 相对更为合理。至于这部分 10 万元折扣应归属A 还是B，应由 A和 B 的少数股东协商确定。